# 请教陈老师！

提问人：夏有凉风 时间：2019-12-15 08:05:08
尊敬的陈老师，请教一下，A 公司负责设计研发产品，然后将生产全部外包给 B 公司，由 B 公司按照样品及要求的产量进行生产，之后再将产品购回， 1 、请问对于 A 公司来说，生产外包的会计核算就和普通采购一样，购回产品时借记存货，贷记应付账款就可以了是吗？ 2 、请问设计研发费直接计入当期管理费用吗？
谢谢陈老师！

回答人：chenyiwei
1 、购入外包制造的产品，和普通采购类似。如果本企业向 B 公司（受托方）提供部分原材料的，需按委托甲公核算，而不能作为销售原材料和采购产品两项业务分别处理。
2 、如果是 A 企业在没有客户合同情况下自行启动的研发项目，则研发支出是否资本化，按照《企业会计准则第 6 号——无形资产》的相关规定，合理区分研究阶段和开发阶段，以及合理确定资本化的开始和结束时点。对于费用化的研发支出，直接计入管理费用（报表列报为研发费用）；符合资本化条件的开发支出形成无形资产，并需在后续投入商业化生产后采用系统、合理的方式分摊到使用该技术制造的产品（含委托 B 公司架构的产品）的成本中。